【裁判字號】    92,易,672
【裁判日期】    921231
【裁判案由】    竊盜
【裁判全文】
臺灣板橋地方法院刑事判決                          九十二年度易字第六七二號
    公  訴  人  臺灣板橋地方法院檢察署檢察官
    被      告  甲○○
右列被告因竊盜案件，經檢察官提起公訴（九十二年度偵字第六二號）及移
理（九十二年度偵字第六八二七號），被告於準備程序認罪，本院以簡式審判程序判
決如左：
    主  文
甲○○連續竊盜，累犯，處有期徒刑捌月。
    事  實
一、甲○○前曾於民國八十七年間因竊盜案件，先後經臺灣桃園地方法院、本院判處
    有期徒刑一年二月、八月確定，自八十八年七月十七日起接續執行，至八十九年
    十一月二十一日縮刑期滿執行完畢；又於九十年間因竊盜案件，經本院判處有期
    徒刑九月確定，於九十一年九月十一日執行完畢。詎其猶不知悔改，於上開等有
    期徒刑執行完畢後五年內，復基於意圖為自己不法所有之概括犯意，連續於：
    (一)九十一年十二月八日上午六時三十分許，在臺北縣板橋市○○路「退輔公園」
      內，見戊○○所有車號Ｋ七－九四九五號自用小客車停放該處車門未關，即趁
      無人注意之際，打開車門，進入車內竊取戊○○所有置於車內之香菸一包及現
      金新臺幣（下同）二十元等財物，得手後將現金花費殆盡，香菸則供己抽用，
      嗣於同日上午十一時四十五分許，經巡邏員警丁○○、丙○○見其於該車駕駛
      座上抽煙，上前盤查，於其身上起獲上開竊得之香菸一包，而查獲上情。
    (二)九十二年三月二十八日上午十一時許，在臺北縣板橋市○○○路○段七巷底之
      停車場內，趁無人注意之際，以石頭連續砸破停放該處之楊錦泉所有車號Ｌ九
      －一一八號營業小客車左後車門三角窗、林美惠所有由乙○○駕用之車號Ｍ八
      －九六○二號自用小客車左後車門三角窗、吳春鳳所有由庚○○駕用之車號Ｕ
      七－二○三○號自用小客車右後車門三角窗（以上毀損犯行部分，均未經告訴
      ），再開啟各車車門，進入車內連續竊取楊錦泉所有置於車內之面速利達姆藥
      膏一盒、乙○○所有置於車內之電子錶一只、手電筒一支及庚○○所有置於車
      內之零錢二、三十元等財物，得手後零錢花費殆盡，其餘物品則留供己使用。
      嗣其經民眾報警，旋於同日中午十二時四十分許，在上址停車場乙○○所有上
      開車輛駕駛座上為警查獲，並於其身上起獲上開竊得之電子錶、面速利達姆藥
      膏等物，因而查獲上情。
二、案經臺北縣政府警察局海山分局報請臺灣板橋地方法院檢察署檢察官偵查起訴及
    庚○○訴由臺北縣政府警察局板橋分局報請臺灣板橋地方法院檢察署檢察官偵查
    後移送併案審理。
    理  由
一、按刑事訴訟法於九十二年二月六日修正公布，依該法第二百八十四條之一規定，
    除簡式審判程序及簡易程序案件外，第一審應行合議審判，復依同法第二百七十
    三條之一第一項規定，除被告所犯為死刑、無期徒刑、最輕本刑為三年以上有期
    徒刑之罪或高等法院管轄第一審案件者外，於第一次審判期日前之準備程序進行
    中，被告先就被訴事實為有罪之陳述時，審判長得告知被告簡式審判程序之旨，
    並聽取當事人、代理人、辯護人及輔佐人之意見後，裁定進行簡式審判程序；又
    依同日修正公布之刑事訴訟法施行法第七條之二規定，上開修正通過之刑事訴訟
    法第二百八十四條之一、第二百七十三條之一自九十二年九月一日施行，同施行
    法第七條之三復規定，上開修正公布之刑事訴訟法施行前，已繫屬於各級法院之
    案件，其以後之訴訟程序，應依修正刑事訴訟法終結之。是本件自九十二年九月
    一日後，應依上開修正公布施行之刑事訴訟法終結之，經核被告甲○○所犯係死
    刑、無期徒刑、最輕本刑為三年以上有期徒刑以外之罪，其於準備程序中就被訴
    事實為有罪之陳述，經法官告知簡式審判程序之旨，並聽取公訴人、被告之意見
    後，本院爰依上開修正公布施行之刑事訴訟法規定，合議裁定由受命法官獨任進
    行簡式審判程序，合先敘明。
二、右揭犯罪事實，業據被告甲○○於本院審理時供認不諱，核與被害人戊○○、楊
    錦泉之子己○○、乙○○、告訴人庚○○於警詢指述失竊情節相符，並經證人丁○○、丙○○於本院審理時證述明確，復有臺北縣政府警察局海山分局、板橋分
    局搜索扣押筆錄各一紙、犯罪現場及起獲贓物之照片三十四幀及贓物認領保管單
    三紙附卷可稽，事證已臻明確，被告犯行堪以認定。
三、核被告甲○○所為，係犯刑法第三百二十條第一項之竊盜罪。其先後四次犯行，
    時間密接，犯罪手法及所犯構成要件相同，顯係出於概括犯意反覆為之，為連續
    犯，應依刑法第五十六條之規定以一罪論，並加重其刑。公訴意旨就移送併案審
    理之被告所犯竊盜部分，雖未敘及，惟該部分與起訴有罪之犯罪事實有連續犯之
    裁判上一罪關係，應為起訴效力所及，本院自得併予審究，附此敘明。又被告前
    曾於八十七年間因竊盜案件，先後經臺灣桃園地方法院、本院判處有期徒刑一年
    二月、八月確定，自八十八年七月十七日起接續執行，至八十九年十一月二十一
    日縮刑期滿執行完畢；又於九十年間因竊盜案件，經本院判處有期徒刑九月確定
    ，於九十一年九月十一日執行完畢，有臺灣高等法院被告全國前案紀錄表在卷可
    按，被告前受有期徒刑執行完畢後，五年內再犯本件有期徒刑以上之罪，為累犯
    ，應依刑法第四十七條規定，遞加重其刑。爰審酌被告素行不良、犯罪之動機、
    目的、手段、其犯行對社會安寧之影響及其犯罪後坦承之態度等一切情狀，量處
    如主文所示之刑，以資懲儆。
據上論斷，應依刑事訴訟法施行法第七條之三，刑事訴訟法第二百七十三條之一第一
項、第二百九十九條第一項前段，刑法第五十六條、第三百二十條第一項、第四十七
條，罰金罰鍰提高標準條例第一條前段，判決如主文。
本案經檢察官徐名駒到庭執行職務
中      華      民      國    九十二    年     十二     月    三十一    日
                                    臺灣板橋地方法院刑事第十庭
                                        法  官  彭  全  曄
右正本證明與原本無異
如不服本判決應於送達後十日內向本院提出上訴狀
                                        書記官  梁  宜  庭
中      華      民      國    九十三    年        一    月      五      日
附錄本案論罪科刑法條全文：
刑法第三百二十條
意圖為自己或第三人不法之所有，而竊取他人之動產者，為竊盜罪，處五年以下有期
徒刑、拘役或五百元以下罰金。
意圖為自己或第三人不法利益，而竊佔他人之不動產者，依前項之規定處斷。
前二項之未遂犯罰之。


司法院資訊處製作；財團法人民間司法改革基金會備份。
